Inventaris van het archief van de Centrale Dienst voor In- en Uitvoer, (1934) 1941-1953 (1976)
Nationaal Archief, Den Haag
Samenvattend kan gezegd worden dat de Centrale Dienst voor In- en Uitvoer tussen de jaren 1945 en 1955 een zeer grote administratieve organisatie is geweest die haar bestaan vond in:
(controle op) de uitgifte en administratie van in- en uitvoer vergunningen
de deviezencontrole
controle op de realisatie van in- en uitvoer waarvoor vergunning verleend is
bemiddelen bij handelstransacties
rapportage betreffende de in- en uitvoer
werkzaamheden voortvloeiende uit het internationale handelsverdragen en economische herstel programma's
controle op de in-, uit- en doorvoer van strategische goederen.
Om de grootte van de C.D.I.U. en haar administratie te onderstrepen zijn een aantal gegevens betreffende de omvang van het personeel en de omvang van de hoeveelheid stukken over een aantal jaren weergegeven in bijlage 2. Hieruit is af te lezen dat personeelsbezetting het grootst is geweest in 1949 toen 1028 personen bij de C.D.I.U. werkzaam waren. De grootste hoeveelheid eigen vergunningen werden afgegeven in 1951 toen de meeste gedelegeerden op dit gebied van het toneel verdwenen waren, te weten 1.445.000 stuks. De grootste stroom documenten, 9.250.000 stuks werd echter in 1954 verwerkt. Door de sterk vereenvoudigde in- en uitvoerprocedures en de automatisering van de verwerking van routine-stukken door middel van ponskaartensystemen kon deze stroom echter verwerkt worden met beduidend minder mensen.
Wet- en regelgeving op basis waarvan de in- en uitvoer is geregeld
- voor-oorlogs Nederland
Algemene wet van 26 augustus 1822, over de heffing der regten van in-, uit- en doorvoer en van de accijnsen, alsmede van het tonnegeld der zeeschepen, Stb. nr 38.
* Over de heffing van rechten op de in- en uitvoer en van accijnzen als mede van het tonnegeld der zeeschepen.
Wet van 3 augustus 1914, houdende verbod tot in uit- en vervoer van sommige artikelen, Stb. nr 344.
* Wet biedt de mogelijkheid, in geval van oorlog of oorlogsgevaar, de uitvoer en vervoer van bepaalde goederen te verbieden. Laatstelijk gewijzigd bij wet van 9 oktober 1935 Stb. nr 599 (Uitvoerverbodenwet 1935, zie hieronder).
Wet van 23 december 1931, houdende toekenning van de bevoegdheid tot het tijdelijk treffen van maatregelen ter beperking van de invoer van goederen (Crisisinvoerwet 1931), Stb. nr 535.
* Biedt de mogelijkheid de import van bepaalde goederen voor een bepaalde duur te verbieden.
Wet van 24 december 1931, houdende toekenning van de bevoegdheid tot het tijdelijk treffen van maatregelen tot regeling van de uitvoer van bepaalde goederen (Crisisuitvoerwet 1931), Stb. nr 553.
* Minister kan regels aan de uitvoer verbinden voor goederen waarvan de invoer door andere landen gelimiteerd is. Kosten hiervoor kunnen door de overheid in rekening worden gebracht.
Wet van 5 augustus 1933, tot verlening van enkele retorsiebevoegdheden (Retorsiewet 1933), Stb. nr 417.
* Invoer van goederen uit landen die handelsbelemmeringen opwerpen of hoge tarieven rekenen kan verboden worden of aan een vergunningenstelsel worden onderworpen.
Wet van 14 november 1934, houdende nieuwe regelen tot afweer van nadelige gevolgen van beperkende bepalingen inzake het internationale betalingsverkeer (Wet Internationaal betalingsverkeer 1934), Stb. nr 583.
* Regelt in- en uitvoer van betalingsmiddelen.
Wet van 9 oktober 1935, bepalende het voorbehoud der bevoegdheid tot het uitvaardigen van uitvoerverboden ter bevordering van de internationale samenwerking in het belang van de vrede of ter bescherming van de levensbelangen van het Rijk in tijden van buitengewone internationale spanning (Uitvoerverbodenwet 1935), Stb. nr 599.
* Mogelijkheid om in het kader van internationale samenwerking de uitvoer naar bepaalde landen te verbieden om vijandelijkheden te voorkomen of te beëindigen. Voor deze verboden kan dispensatie worden verleend.
Wet van 24 juni 1939, houdende regelen ten einde in geval van oorlog, oorlogsgevaar of andere buitengewone omstandigheden een doelmatige distributie van goederen in het belang van de volkshuisvesting, landsverdediging en veiligheid van niet-militaire personen of lichamen mogelijk te maken, (Distributiewet 1939), Stb. nr 633.
* artikel 5: De minister van E.Z. kan bepalen dat distributiegoederen niet mogen worden gekocht, verkocht, te koop worden aangeboden, afgeleverd, voorhanden of in voorraad gehouden dan met inachtneming van de door hem vast gestelde distributie maatregelen. Hij kan bepalen dat deze handelingen niet mogen worden geschieden dan met een schriftelijke door of namens hem verleende vergunning. Aan de vergunningverlening kunnen voorwaarden worden verbonden.
Wet van 9 september 1939, houdende regelen met betrekking tot de invoer van goederen in tijden van oorlog, oorlogsgevaar of andere buitengewone omstandigheden (Invoernoodwet 1939), Stb. nr 639R.
* Invoer kan worden verboden, vergunning om toch in te voeren kan door de minister van E.Z. of een door hem aangewezen lichaam worden verleend.
Koninklijk besluit van 28 augustus 1939, tot instelling van een invoermonopolie voor alle landbouw-crisisprodukten, onverminderd een voor sommige dezer produkten reeds bestaand invoermonopolie (Crisis-Landbouwinvoermonopoliebesluit 1939), Stb. nr 679K.
* Invoer van crisisprodukten is slechts toegestaan aan een door de minister van E.Z. aan te wijzen crisis-organisatie als monopoliehoudster.
Koninklijk besluit van 28 augustus 1939, tot instelling van een uitvoermonopolie voor alle landbouw-crisisprodukten, onverminderd een voor sommige dezer produkten reeds bestaand uitvoermonopolie, (Crisis-Landbouwuitvoermonopoliebesluit 1939), Stb. 679L.
* Uitvoer van crisisprodukten is slechts toegestaan aan een door de minister van E.Z. aan te wijzen crisis-organisatie als monopoliehoudster.
Koninklijke besluiten van 3 april 1940 nr 5 en 6 Stcrt 5/6 april 1940 nr 67.
* Aanwijzen van voedingsmiddelen en goederen tot artikelen waarvan de invoer c.q. uitvoer verboden is, conform de Invoernoodwet 1939 resp. de Uitvoerverbodenwet 1914.
Ministeriële beschikking van 5 april 1940 no. 18998 HA, Directie van Handel en Nijverheid Stcrt 5/6 april 1940 nr 67.
* Algemene Nederlandsche Invoer Centrale (ingesteld bij ministeriële beschikking van 12 oktober 1939 no. 51892 N, Directie van Handel en Nijverheid Stcrt 12 oktober 1939 nr 200) wordt krachtens de Invoernoodwet aangewezen als vergunning verlenende instantie inzake de invoer.
- bezet Nederland
Deviezenbesluit 1941, Verordeningenblad 1941 stuk 13, (Besluit 26 maart 1941).
* Regelt het betalingsverkeer met het buitenland, geen betaling zonder vergunning. Betaling geschiedt door het Deviezeninstituut of het Nederlands Clearinginstituut voor zover het invoer uit clearinglanden betreft.
Documentenbesluit 1941, Stcrt 12 november 1941 nr 221
* Geeft aan welke documenten moeten worden overlegd bij de douane bij in- of uitvoer. Het gaat om vergunningen van het Deviezeninstituut of het Nederlands Clearinginstituut. Artikel 4 van het besluit regelt dat in nog te bepalen gevallen de vergunningen achterwege kunnen blijven of worden vervangen door andere documenten.
Besluit van de Secretaris-Generaal van het Departement van Handel, Nijverheid en Scheepvaart van 31 juli 1941 nr 37999D Directie H&N, Stcrt 31 juli 1941 nr 147.
* Oprichting van de Centrale Dienst voor In- en Uitvoer en overname door deze van de taken van het Crisis Uitvoer Bureau.
Besluit van de Secretarissen-Generaal van de Departementen van Handel, Nijverheid en Scheepvaart en van Landbouw en Visserij van 31 juli 1941 nr 34667D Directie H&N, Stcrt 31 juli 1941 nr 147.
* Wijziging van het KB 3 april 1940 nr 6. Uitvoer van goederen die niet op de lijst staan, is verboden behalve de uitvoer van deze goederen naar Duitsland. De exportverboden gelden niet als er exportcertificaten van de C.D.I.U. of van een monopoliehoudster worden overgelegd. Aan de vergunningen kunnen voorwaarden worden verbonden. Er kunnen kosten voor berekend worden. Er kunnen regels gesteld worden t.a.v. het verstrekken van inlichtingen en opgaven, boekhoudkundig en ander onderzoek bij de bedrijven, het voeren van de bedrijfsadministratie, het stellen van persoonlijke of zakelijke zekerheden als waarborg voor een goede uitvoer van bij of krachtens het besluit gegeven voorschriften, aanwijzingen en voorwaarden.
Besluit van de Secretarissen-Generaal van de Departementen van Handel, Nijverheid en Scheepvaart en van Landbouw en Visserij van 31 juli 1941 nr 39388D Directie H&N, Stcrt 31 juli 1941 nr 147.
* Taakaanwijzing van de C.D.I.U.: Alle vergunningen voor uitvoer van produkten vallend onder de Distributiewet 1939 of de Wet van 3 augustus 1914 Stb. 344 worden verstrekt door de C.D.I.U.. De C.D.I.U. kan ook de uitvoer van goederen verplichten. Modellen van vergunningen worden door de C.D.I.U. vastgesteld. Voor het verlenen van vergunningen kan door de C.D.I.U. consentgelden worden geïnd. Dit geldt niet voor goederen volgens het Monopoliebesluit Voedselvoorziening.
Besluit van de Secretarissen-Generaal van de Departementen van Handel, Nijverheid en Scheepvaart en van Financiën betreffende het verlenen van vergunningen tot betaling van goedereninvoer, (zonder nummer en datum) Stcrt 23 juni 1943 nr 119.
* Vergunningen voor invoer of betaling daarvan conform art. 14, 17, 18, 19, 32, 33, 39, 40 t/m 43, 50, 53 van het Deviezenbesluit 1941 wordt verleend vanwege de S.G. van H., N. & S. De afgifte van de vergunningen wordt door de C.D.I.U. opgedragen aan aan te wijzen instanties. C.D.I.U. stelt richtlijnen en voorschriften hiervoor vast. Praktische uitwerking: invoervergunningen voor gecontingenteerde goederen naar de gedelegeerden c.q de rijksbureaus en monopoliehoudsters.
- bevrijd en na-oorlogs Nederland
Koninklijk besluit van 4 september 1944, houdende vaststelling van het Besluit Regeling In- en Uitvoer 1944, Stb. E80.
* Biedt de mogelijkheid om in afwijking van de geldende wetten de in- en uitvoer van goederen te verbieden, of aan voorwaarden te verbinden, in het belang van de veiligheid of het herstel van de volkshuishouding.
Besluit in-, uit- en doorvoerverbod, Publicatieblad van het Militair Gezag nr 1 beschikking 11
* alle in-, uit- en doorvoer van goederen mag s;echts geschieden met vergunning verleend vanwege het Militair Gezag, tenzij bestemd voor Nederlandse of geallieerde overheidsinstellingen of de U.N.R.R.A. (ingetrokken 7 juni 1945 P.M.G. nr 33 besluit 124).
Beschikking van de minister van Handel, Nijverheid en Landbouw van 4 juni 1945 nr 2041JZ Directie van Handel en Nijverheid (In- en Uitvoerverbodenbeschikking 1945), Stcrt 8 juni 1945 nr 7.
* het is verboden goederen in of uit te voeren zonder vergunning van de C.D.I.U. tenzij door of namens de overheid ten behoeve van Nederlandse of geallieerde strijdkrachten of de U.N.R.R.A. (minimale wijziging 30 oktober 1945 Stcrt 1945 nr 100).
Koninklijk besluit van 10 oktober 1945, houdende vaststelling van het Deviezenbesluit 1945, Stb. F222
* Regeling van het internationaal betalingsverkeer. De Nederlandse Bank krijgt de taken die in de Tweede Wereldoorlog door het Deviezeninstituut en het Nederlands Clearinginstituut werd uitgevoerd. Zij geeft indien nodig vergunningen. Dat lijkt gezien deze wet nodig voor elke beweging van geld of geldswaarde van of naar het buitenland. Delegatie van uitvoering aan derden is mogelijk op grond van artikel 1 lid 3.
Beschikking van de minister van Handel en Nijverheid van 25 september 1945 nr 14336 H.V. Herstel en Voorziening, Stcrt 26 september 1945 nr 76.
* Instelling verificatiecommissie aankopen in het Buitenland (V.A.B.). Deze moet begrotingen vaststellen voor aankopen van goederen in het buitenland binnen het kader van de hiervoor beschikbaar gestelde deviezen. De C.D.I.U. bereid de werkzaamheden van de V.A.B. voor en voert haar beslissingen uit. De C.D.I.U. treedt op als centraal orgaan waarlangs alle opdrachten voor de aankoop van goederen in het buitenland aan de aldaar gevestigde Nederlandse regeringsorganen worden geleid.
Koninklijk besluit van 11 december 1954, houdende verbod van uitvoer van sommige goederen naar enige landen en gebieden op grond van de Uitvoerverbodenwet 1935 (Stb. 599), Stb. 542.
* Maakt verbod van uitvoer, van bepaalde goederen naar een aantal met name genoemde communistische landen mogelijk.
Personeelssterkte en omzet van stukken bij de C.D.I.U.
De tabel hieronder geeft een overzicht van de gemiddelde actieve personeelssterkte. De aantallen tot en met 1948 berusten op een schatting, het bedrag voor 1957 op de begroting voor 1957, opgemaakt in 1956.
Bron: "Korte samenvatting van de C.D.I.U.-historie" in: Algemeen Rijksarchief, 's-Gravenhage, Archief van het Directoraat-Generaal voor de Buitenlandse Economische Betrekkingen van het Ministerie van Economische Zaken, (1944-) 1945-1965, nummer toegang 2.06.010, inv.nr. 8.
De getallen voor 1941 slaan op het Crisis Uitvoerbureau
1934 31
1935 65
1936 87
1937 100
1938 105
1939 205
1940 265
1941 250
1942 242
1943 200
1944 200
1945 225
1946 385
1947 591
1948 753
1949 1028
1950 1007
1951 880
1952 889
1953 940
1954 769
1955 669
1956 552
1957 494
In 1949 zijn er in totaal ruim 2500 mensen werkzaam bij de C.D.I.U. en bij de in- en uitvoer afdelingen van de rijksbureaus. In 1957 zijn alle rijksbureaus opgeheven en zijn bij de C.D.I.U. minder dan 500 mensen werkzaam.
In de tabel hieronder is een overzicht van het aantal uitgegeven vergunningen en het totaal aantal door de C.D.I.U. behandelde documenten.
"Aperçu nopens taken en personeelsbezetting van de C.D.I.U.", 1955, in: ARA, DG BEB '45-'65, inv.nr. 9.
1. Totaal vergunningen en meldingen = 2 + 3 1.219.000 2.313.000 2.527.000 2.580.000 2.924.000 3.100.000
2. Vergunningen landbouw 425.000 580.000 744.000 804.000 863.000 950.000
3. Vergunningen en meldingen industrie = 3a + 3b + 3c 794.000 1.733.000 1.783.000 1.766.000 2.061.000 2.150.000
a. Afgifte door gedelegeerden industrie 689.000 690.000 338.000 422.000 262.000 120.000
b. Eigen afgifte C.D.I.U. 105.000 1.043.000 1.445.000 1.091.000 1.006.000 930.000
c. Meldingen - - - 263.000 793.000 1.100.000
4. Door C.D.I.U. behandelde documenten 3.410.000 6.988.000 7.906.000 8.257.000 8.950.000 9.250.000
Organisatieschema's Centrale Dienst voor In en Uitvoer 1943-1953
De organisatieschema's zijn gebaseerd op de gegevens zoals vermeld in de Bestuursalmanak voor het bezette Nederlandse gebied, 1943/44 en de Staatsalmanak voor het Koninkrijk der Nederlanden, 1946 tot en met 1953.
Invulling van de afdelingen
In de schema's hieronder is aangegeven wat de invulling was van de afdelingen zoals die opgenomen zijn in de Staatsalmanak van 1953
Geschiedenis van het archiefbeheer
Uit gegevens opgenomen in "akten van vernietiging", opgemaakt bij vernietiging van archief van de C.D.I.U. uitgevoerd bij de Centrale Archief Bewaarplaats (C.A.B.) van het Ministerie van Economische Zaken, blijkt dat men bij het toekennen van doosnummers aan het archief van de C.D.I.U. in 1957 gevorderd was tot zeker 132.648. Een rekensom met 9 dozen per meter geeft een totale lengte van het archief van 14.727 meter. Gelukkig is er al op ruime schaal in de jaren 50 en 60 uit het archief vernietigd.
Archiefdienst van het Ministerie van Economische Zaken, serie betreffende archieven van Economische Zaken, map w.a. M. en H., 1200/5 Verklaringen van vernietiging, Centrale Dienst voor In- en Uitvoer.
Het archief van de C.D.I.U. is, ook toen het door de C.D.I.U. nog niet was overgedragen aan de C.A.B., opgeslagen geweest bij de C.A.B. van het Ministerie van Economische Zaken. Het ministerie had zijn archieven ondergebracht in het pand Kortenbosch 109 te Den Haag. De totale lengte van de archieven van de diensten van het ministerie uit de periode rond de Tweede Wereldoorlog bedroeg in 1966, toen er besprekingen omtrent overname van die archieven werden gevoerd, bijna 18000 m., waarvan volgens zeggen van het ministerie slechts 75 meter voor vernietiging in aanmerking kwam. Het deel van deze 18 kilometer archief dat afkomstig was van de C.D.I.U., besloeg bij overdracht 770,8 meter
In maart 1969 moesten archieven van het ministerie versneld naar het hulpdepot van het Rijksarchief te Schaarsbergen worden overgebracht, hoewel dit materiaal goeddeels nog niet geselecteerd was. Toch gaf de rijksarchivaris hiervoor zijn toestemming, omdat Economische Zaken met huisvestingsproblemen kampte i.v.m. saneringsplannen voor het pand Kortenbosch 109. Van de zijde van Economische Zaken werd toegezegd dat de archiefmedewerker dhr. Joh. C. van Aartrijk de selectie nog rigoureus ter hand zou nemen.
In de loop van de tijd is het archief van de C.D.I.U. door vernietiging en door verwijdering van het archiefdeel afkomstig van de N.O.R.R., in Schaarsbergen en in het Algemeen Rijksarchief van 770,8 meter teruggebracht tot 37 meter.
De overdracht van de archieven van Economische Zaken waaronder de C.D.I.U. vond officieel plaats op 9 juni 1969.
Akte van Overbrenging d.d. 14 augustus 1969 in: Archief van de Tweede Afdeling van het Algemeen Rijksarchief, nummer toegang, 2.14.04 inv.nr 64, brief D 9.20 en D 9.1.
In 1979 zijn de archieven vanuit het hulpdepot te Schaarsbergen overgebracht naar het nieuwe Algemeen Rijksarchief.
Het tweede gedeelte van het archief is in 2014 door Ministerie van Economische Zaken overgebracht naar het Nationaal Archief, krachtens artikel 12 van de Archiefwet 1995
De verwerving van het archief
Het archief is krachtens bepalingen van de Archiefwet overgebracht.
Inhoud en structuur van het archief
2.06
Selectie en vernietiging
De selectie van de bescheiden van het eerste gedeelte van het archief heeft plaatsgevonden aan de hand van de selectiecriteria zoals aangegeven in het archiefbewerkingsplan. Naast specifieke selectiecriteria is de CAS-Vernietigingslijst voor Algemeen, Organisme en Personeel uit 1985 toegepast, met uitzondering van een aantal categorieën die in afwijking tot de lijst wel bewaard zijn gebleven. Naar aanleiding van de, door het ARA afgegeven toestemming tot vernietiging, d.d. 12 juni 1995, is het voor vernietiging aangewezen bestand in 1995 door de firma KNP BT Paper Recycling te Apeldoorn op de daarvoor gebruikelijke wijze vernietigd. Vòòr de bewerking had het archief een omvang van 37 meter, na bewerking resteerden er 8,25 meter te bewaren bescheiden zodat het vernietigingspercentage van het lààtste restant van het archief 78 bedraagt. Na de bewerking is het te bewaren bestand naar het ARA geretourneerd.
Voor de selectie van het tweede gedeelte van het archief is bij de bewerking van dossiers vóór 1945 geen gebruik gemaakt van de selectielijsten. Deze dossiers zijn integraal bewaard. Bij de bewerking van dossiers vanaf 1945 is gebruik gemaakt van de volgende selectielijsten:
Selectielijst voor de neerslag van de handelingen van de minister en de onder hem ressorterende actoren op het beleidsterrein In- en Uitvoerregelingen over de periode vanaf 1945; gepubliceerd in de Staatscourant d.d. 2 oktober 2006, nr. 191
Selectielijst voor de neerslag van de handelingen van de minister van Economische Zaken en de onder hem ressorterende actoren op het beleidsterrein Overheidsinformatievoorziening over de periode 1945-1999, vastgesteld bij beschikking van de staatssecretaris van Onderwijs, Cultuur en Wetenschappen en de minister van Economische Zaken, nr. C/S/031692 d.d. 11 juli 2003; gepubliceerd in de Staatscourant d.d. 20 oktober 2003, nr. 202/pag. 11
Selectielijst voor de neerslag van de handelingen van de minister van Economische Zaken en de onder hem ressorterende actoren op het beleidsterrein Organisatie van de Rijksoverheid over de periode 1945 - 1999, vastgesteld bij beschikking van de staatssecretaris van Onderwijs, Cultuur en Wetenschappen en de minister van Economische Zaken, nr. C/S&V05/1199 d.d. 5 juli 2005; gepubliceerd in de Staatscourant d.d. 14 juni 2007, nr. 112/pag. 10
Selectielijst voor de neerslag van de handelingen van de minister van Economische Zaken en de onder hem ressorterende actoren op het beleidsterrein Beheer van de Rijksbegroting over de periode 1945 - 1993, vastgesteld bij beschikking van de staatssecretaris van Onderwijs, Cultuur en Wetenschappen en de minister van Economische Zaken, nr. 98.28.RWS/JW d.d. 8 januari 1998; gepubliceerd in de Staatscourant 1998, blz. 142, geactualiseerd op d.d. 16 augustus 2006, C/S &/V06/1946, gepubliceerd in de Staatscourant d.d. 11 september 2006, nr. 176/pag. 13
Selectielijst voor de neerslag van de handelingen van de minister van Economische Zaken en de onder hem ressorterende actoren op het beleidsterrein Rijkshuisvesting vanaf 1945, vastgesteld door de minister van Onderwijs, Cultuur en Wetenschap en de minister van Economische Zaken, nr. C/S&/V07/526, d.d. 12 maart 2007; gepubliceerd in de Staatscourant d.d. 26 juli 2007, nr. 142/pag. 6
Selectielijst voor de neerslag van de handelingen van de minister van Economische Zaken en de onder hem actoren op het deelbeleidsterrein (072) Arbeidsverhoudingen bij de overheid over de periode 1945-1995 (1997) van het beleidsterrein Overheidspersoneel, vastgesteld bij beschikking van de staatssecretaris van Onderwijs, Cultuur en Wetenschappen en de minister van Economische Zaken, nr. R&B/OSA/2001/865, d.d. 30 juli 2001; gepubliceerd in de Staatscourant d.d. 16 oktober 2001, nr. 200/pag. 10. Bij gebruik van deze lijst is rekening gehouden met de publicatie van het basisselectiedocument voor de minister van Economische Zaken en de onder hem ressorterende actoren op het beleidsterrein van personeelszaken, t.w. het personeelsdossier. Deze lijst is gepubliceerd in de Staatscourant van 18 december 2007, nr. 245/p. 28
Selectielijst voor de neerslag van de handelingen van de minister van Economische Zaken en de onder hem ressorterende actoren op het deelbeleidsterrein (073) Arbeidsvoorwaarden rijkspersoneel bij de overheid over de periode 1945-1995 (1997) van het beleidsterrein Overheidspersoneel, vastgesteld bij beschikking van de staatssecretaris van Onderwijs, Cultuur en Wetenschappen en de minister van Economische Zaken R&B/OSA/2001/865, d.d. 30 juli 2001; gepubliceerd in de Staatscourant d.d. 16 oktober 2001, nr. 200 / pag. 10. Bij het gebruik van deze lijst is rekening gehouden met de publicatie van het basisselectiedocument voorde minister van Economische Zaken en de onder hem ressorterende actoren op het deelbeleidsterrein van personeelszaken, t.w. het personeelsdossier. Deze lijst is gepubliceerd in de Staatscourant van 18 december 2007, nr. 245/p.28.
Selectielijst voor de neerslag van de handelingen van de minister van Economische Zaken en de onder hem ressorterende actoren op het deelbeleidsterrein (075) Formatiebeleid, arbeidsmarkt en personeelsontwikkeling en mobiliteit over de periode 1945 - 1995 van het beleidsterrein Overheidspersoneel, vastgesteld bij beschikking van de staatssecretaris van Onderwijs, Cultuur en Wetenschappen en de minister van Economische Zaken R&B/OSA/2001/865, d.d. 30 juli 2001; gepubliceerd in de Staatscourant d.d. 17 oktober 2001, nr. 201/pag.10; Bij het gebruik van deze lijst is rekening gehouden met de publicatie van het basisselectiedocument voor de minister van Economishe Zaken, t.w. het personeelsdossier. Deze lijst is gepubliceerd in de Staatscourant van 20 november 2007, nr. 225/p.15 en gerectificeerd in de Staatscourant van 18 december 2007, nr. 245/p. 28.